臺灣高等法院民事裁定　　　　　　　　　 93年度上字第962號
上　訴　人　甲○○
訴訟代理人　蔡順雄律師
 　　　　　 曹詩羽律師
被　上訴人　財團法人國語日報社
法定代理人　林　良
上列當事人間因損害賠償事件，上訴人對於中華民國94年2月1日
本院第二審判決提起上訴，本院裁定如左：
  主　文
被上訴人應於收受本裁定正本柒日內，補繳第一審裁判費新台幣
壹佰玖拾柒元。
上訴人應於收受本裁定正本柒日內，補繳第二審裁判費新台幣
萬零伍佰零貳元及第三審裁判費新台幣萬零伍佰零貳元，合計
新台幣陸萬壹仟零肆元，逾期即駁回其上訴。
  理　由
一、被上訴人於原審起訴時，其訴之聲明第1、3項分別為「被告
    （即上訴人）不得再行使用原告註冊第00000000號之『國語
    日報』服務標章。」、「被告應以其費用將本件民事判決之
    判決書內容全部，以仿宋5號字體刊登於中國時報、聯合報
    新竹版第1版1日，及刊登於國語日報全國版第1版1日。」，
    惟原審法院與本院就前開二項聲明，均未向提起訴訟之被上
    訴人及提起上訴之上訴人，分別核徵裁判費。
二、按凡以財產法上之請求權或其他法律關係為訴訟標的者，即
    屬因財產權涉訟，係相對於親屬關係及身分上之權利而言。
    故本件被上訴人於民國（下同）92年3月31日在原審起訴時
    ，其訴之聲明第1項應認係因財產權而涉訟，且該訴訟標的
    之價額屬不能核定，依斯時尚未廢止之民事訴訟費用法第15
    條規定，其價額應視為500元（銀元），即新台幣（下同）1
    ,500 元，應徵收第一審裁判費為17元；又「抗告人於89年2
    月8日起訴，主張相對人不法侵害伊之名譽，請求賠償損害6
    00,000元；及依民法第195條第1項規定，請求命相對人為回
    復其名譽之適當處分，於報紙登載道歉啟事。後者為訴訟標
    的之法律關係為回復名譽請求權，係屬非因財產權而起訴，
    應依廢止前民事訴訟費用法第16條第1項規定徵收裁判費。
    」，最高法院92年度台抗字第586號裁定意旨，足資參照。
    因之，被上訴人在原審之聲明第3項，依同前之民事訴訟費
    用法第16條第1項規定，應徵收之第一審裁判費為180元。兩
    項聲明合計應徵收之第一審裁判費為197元（17＋180=197）
    ，未據被上訴人繳納，茲限於本裁定送達後7日內如數向本
    院補繳。
三、至於上訴人對原判決主文第1、3項「被告（即上訴人）不得
    使用原告註冊第00000000號之『國語日報』服務標章。」、
    「被告應以其費用將本件判決書之摘要（如附件所示），以
    仿宋5號字體刊登於中國時報、聯合報新竹版第1版、國語日
    報全國版第1版各1日。」，表示不服，於93年10月11日提起
    第二審上訴，關於上開第1項之裁判費部分，經查依當時已
    施行之新修正民事訴訟法第77條之12規定，其價額應核定為
    1,650,000元，應徵收之第二審裁判費，依同法第77條之16
    規定即為26,002元；第3項部分則依民事訴訟法第77之14、
    第77條之16規定，應徵收裁判費為4,500元。從而上訴人提
    起第二審上訴，尚有30,502元未據繳納（26,002＋4,500=30
    ,502）。此外，因上訴人亦不服本院第二審判決，提起上訴
    ，經核其訴訟標的乃與第二審相同，故依民事訴訟法第77條
    之12、第77條之14及第77條之16規定，第三審應徵裁判費亦
    同為30,502元，茲限上訴人於本裁定送達後7日內如數向本
    院補繳第二、三審未繳之裁判費，共計61,004元，逾期駁回
    其上訴，特此裁定。
中　　華　　民　　國　　94　　年　　5 　　月　　2  　日
　　　　　　　　　民事第十六庭審判長法　官 黃騰耀
                                    法　官 許文章
                                    法　官 郭松濤
正本係照原本作成。
核定訴訟費用額部分如不服本裁定，應於收受送達後10日內向本
院提出抗告狀，並應繳納抗告費新台幣1,000元。
其餘不得抗告。
中　　華　　民　　國　　94　　年　　5 　　月　　3 　　日
                                    書記官 方素珍
